# 对股权投资基金合伙企业缴纳管理费及对第三方项目出资账务处理

提问人：shenhao2015 时间：2020-06-15 17:07:00
求助陈版：一家国有企业A和另外几家国有企业共同出资成立一家股权投资基金合伙企业（有限合伙）B。根据合伙协议约定，在合伙期限内，合伙企业有限合伙人（即A）每年需要按照认缴出资总额的1%向普通合伙人支付管理费 2000 万，该管理费对于A国有企业如何入账？
现该股权投资基金合伙企业（有限合伙）B拟对另外一家公司C进行增资从而取得51%的股权，其中A国有企业拟按照对该股权投资基金合伙企业（有限合伙）B的股权投资比例对C进行投资 2 亿元，该 2 亿元在A国有企业上应如何账务处理？

回答人：chenyiwei
1 、此类管理费可以确认为管理费用，也可以冲减对该合伙企业确认的投资收益。
2 、如果无其他特殊约定条款的，应根据A对C有无控制、共同控制或重大影响，作为长期股权投资或者金融资产核算。在考虑A对C有无控制、共同控制或重大影响时，应一并考虑A对该合伙企业B有无控制或重大影响。

提问人：shenhao2015 时间：2020-06-16 09:09:00
感谢陈版指导，A对B持股40%，对其放入长期股权投资核算，那A对C应该放入什么科目核算列示比较妥当？因为该投资款是由A打入B账户，由B对C进行增资。

回答人：chenyiwei
A是否不直接持有C的股权？如果A不控制C，则只体现A对B合伙企业的投资；如果A控制C，则应考虑合并报表编制问题。